# 请教陈版及各位，外币报表合并问题~

提问人：tao-tian 时间：2016-12-16 23:13:35
A设立了一家美国全资子公司B，在期末编制合并报表时，合并抵销分录是否可以按照正常模拟权益法的方式合并？假设期末A账面长投为 5000 万，B报表折算后实收资本 5000 万，外币报表折算差额期初-800万，期末-700万，未分配利润期初-3000万，期末-4000万，不考虑其他复杂因素：
（ 1 ）借：长期股权投资 -4700 贷：投资收益 -1000 期初未分配利润 -3000
其他综合收益 -700 （ 2 ）借：实收资本 5000 其他综合收益 -700 未分配利润 -4000贷：长期股权投资 300 （ 3 ）借：投资收益 -1000 期初未分配利润 -3000 贷：未分配利润-4000 按照正常模拟权益法的话，这样合并抵销后其实其他综合收益就是-700万，全部归属于母公司，个人认为看着没什么问题；
但是之前翻过相关帖子，有总结说“如果确实要模拟权益法核算，则不应把子公司股东权益中的外币报表折算差额纳入权益法模拟核算的范围”，且还有总结分录如下： 模仿曾经旧准则的盈余公积恢复处理： 借：母公司长期股权投资（权益法调整后） 贷：资本公积（其他资本公积-外币报表折算差额变动） 借：子公司A实收资本 借：子公司A外币报表折算差额 借：子公司A资本公积 借：子公司A未分配利润 贷：母公司长期股权投资（权益法调整后） 再按权益份额恢复子公司报表归属于母公司权益中抵销掉的外币报表折算差额 借：母公司资本公积（其他资本公积-外币报表折算差额变动） 贷：外币报表折算差额（按子公司报表中归属于母公司权益的外币报表折算差额*权益份额）
所以看完别的总结对模拟权益法的方式有些不确定，且对上边的其他帖子的总结还是不太理解，请陈版及各位热心版友能否提供指导，如有不对的话是哪里理解有误，如果有误能否点拨下，如何抵销能否以分录的形式告知？谢谢！

回答人：chenyiwei
原先的做法是外币报表折算差额全部归母公司。现在外币报表折算差额并入其他综合收益后，也和其它损益、其他综合收益项目一样，按比例分配给少数股权。所以现在的做法如你所述，按比例正常模拟即可。